臺灣桃園地方法院交通事件裁定 　　　　　　　　　 九十一年度交聲字第一五八號
　　異　議　人
　　即受處分人　甲○○○○品股份有限公司
　　代　表　人　高安國
右列受處分人因違反道路交通管理處罰條例案件，對於交通部公路局新竹區監理所桃
園監理站於民國九十一年一月十五日以桃監裁五字第車裁五二－Ｃ00000000
號違反道路交通管理事件裁決書所為之處分聲明異議，本院裁定如左：
    主  文
異議駁回。
    理  由
一、按汽車裝載貨物不得超過核定之總重量。道路交通安全規則第七十九條第一項第
    一款定有明文。又汽車裝載貨物超過核定之總重量，處汽車所有人罰鍰，並記汽
    車違規紀錄一次，應責令改正或當場禁止通行，並處新臺幣一萬元罰鍰，超載十
    公噸以下者，以總超載部分，每一公噸加罰新臺幣一千元；超載逾十公噸至二十
    公噸以下者，以總超載部分，每一公噸加罰新臺幣二千元；超載逾二十公噸至三
    十公噸以下者，以總超載部分，每一公噸加罰新臺幣三千元；超載逾三十公噸者
    ，以總超載部分，每一公噸加罰新臺幣五千元。未滿一公噸以一公噸計算。又汽
    車所有人、駕駛人違反道路交通管理，經主管機關裁決後逾十五日未向管轄地方
    法院聲明異議，或其聲明異議經法院裁定確定，而不依裁決或裁定繳納罰鍰或不
    繳送汽車牌照、駕駛執照者，依左列規定處理之：(一)經處分吊銷汽車牌照或駕駛
    執照者，由公路主管機關逕行註銷。(二)經處分吊扣汽車牌照或駕駛執照者，按其
    吊扣期間加倍處分；仍不依限期繳送汽車牌照或駕駛執照者，吊銷其汽車牌照或
    駕駛執照。(三)罰鍰不繳者，按其罰鍰數額，易處吊扣汽車牌照或駕駛執照一個月
    至三個月；不依期限繳送汽車牌照或駕駛執照者，吊銷其汽車牌照或駕駛執照。
    前項第三款之汽車所有人、駕駛人如無汽車牌照或駕駛執照可資易處吊扣時，得
    就原處分或裁定確定之罰鍰加倍處罰；逾十五日後仍不繳納者，移送法院強制執
    行。道路交通管理處罰條例第二十九條之二第一項、第三項、第六十五條分別定
    有明文。
二、異議人所有車號二Ｖ－二九０號大貨車，於民國九十年十月十二日十二時三十分
    許，由司機柯旺德駕駛行經臺北縣環河路為臺北縣警察局新店分局攔查，經執勤
    員警以其有違反道路交通管理處罰條例第二十九條之二第一項、第三項之超載行
    為，乃掣單（北縣警交字第Ｃ00000000號），當場舉發並交予司機柯旺
    德簽收，嗣受處分人並未依限到案提出申訴，原處分機關乃於九十一年一月十五
    日依「道路交通管理處罰條例」第二十九條第三項，裁處罰鍰新臺幣一萬五千元
    ，並記汽車違規紀錄一次，且裁罰主文內並載明罰鍰限於九十一年二月十四日前
    繳納，逾期未繳，則改易處吊扣牌照三個月，如於期限內仍未繳送牌照者，則易
    處吊銷牌照處分。
三、異議人對於其所有之大貨車，由司機柯旺德駕駛於右揭時地有超載之違反道路交
    通安全規則之事實，及對於原處分機關據以裁罰，均無異議，惟主張原處分繳納
    罰鍰之未日為農曆春節，且其公司承辦人於該期間恰遭逢父喪，未能按時繳納罰
    鍰，並非故意不繳，爰聲明異議請求撤銷易處吊扣牌照之處分，仍改依裁處罰鍰
    處分執行等語。
四、按「受處分人，不服第八條主管機關所為之處罰，得於接到裁決書之翌日起二十
    日內，向管轄地方法院聲明異議」。道路交通管理處罰條例第八十七條第一項定
    有明文。本件原處分機關裁決書於九十一年一月十七日送達異議人，有送達回證
    一份在卷可稽，且為異議人所不否認，異議人如對原處分不服，至遲應於送達後
    二十日之二月六日前聲明異議，惟異議人迄九十一年四月一日始具狀聲明異議，
    ，雖異議人以係因公司承辦人湛治雄父喪及時值農曆春節而延遲繳款時效云云，
    惟此核與刑事訴訟法第二十七條所定得聲請回復原狀之原因不合，其聲明異議難
    謂適法，應予駁回。
據上論斷，應依道路交通管理處罰條例第八十七條第二項、道路交通案件處理辦法第
十九條，裁定如主文。
中      華      民      國      九十一      年    九      月    十一    日
                                臺灣桃園地方法院交通法庭
                                      法  官  黃  斯  偉
右正本證明與原本無異。
如不服本裁定，應於送達後五日內，向本院提出抗告狀。
                                      書記官  李  珈  慧
中      華      民      國      九十一      年    九      月    十一    日
